---
title: "Incidenti Formula 1"
author: "Ligugnana Alessandro"
date: 'A.A. 2021/2022'
output: ioslides_presentation
df_print: paged
runtime: shiny
---

```{r setup, include=FALSE}
library(dplyr)
library(tidyr)
library(ggplot2)
library(ggpubr)
library(gt)


knitr::opts_chunk$set(echo = FALSE)
source("ProgettoFinale.r")
knitr::opts_chunk$set(warning=FALSE, message=FALSE)
```

<style>
slides > slide {
  overflow-x: auto !important;
  overflow-y: auto !important;
}
</style>

## Caso di Studio

Si vogliono analizzare gli incidenti e le problematiche, legate a collisioni o avarie, del campionato mondiale di Formula 1 nella storia. Nello specifico tratteremo:

-   Tipologie e numero di incidenti negl'anni
-   Incidenti mortali nelle gare ufficiali
-   Analisi degli incidenti suddivisa per scuderia
-   Piloti coinvolti nel maggior numero di incidenti
-   Circuiti più pericolosi
-   Influenza della velocità nella storia

## Incidenti mortali in gara


```{r}
tabellaIncidentiMortali
```

## Tipologie incidenti

```{r}
graficoIncidenti
```

## Incidenti scuderie

```{r}
graficoIncidentiScuderieTop
```

## Incidenti scuderie

Tipologie di incidenti delle scuderie con più incidenti

```{r}
graficoScuderie1
```

## Incidenti scuderie

Tipologie di incidenti delle scuderie con più incidenti

```{r}
graficoScuderie2
```

## Incidenti piloti

```{r}
graficoIncidentiPiloti1
```

## Incidenti piloti

Tipologie di incidenti dei piloti più coinvolti

```{r}
graficoIncidentiPiloti2
```

## Incidenti circuiti

```{r}
graficoIncidentiCircuiti
```

## Media annuale incidenti circuiti

```{r}
graficoMediaIncidentiCircuiti
```

## Influenza velocità

```{r}
graficoTempi
```

## Influenza velocità

```{r}
graficoIncidenzaVelocita
```


## Fonti 
Incidenti Mortali <br> 
https://it.wikipedia.org/wiki/Incidenti_mortali_di_Formula_1

Dataset <br>
https://www.kaggle.com/datasets/rohanrao/formula-1-world-championship-1950-2020

